臺灣嘉義地方法院民事判決
111年度嘉小字第55號
原      告  陳浚騰  
被      告  黃明從  

上列原告與被告黃明從間請求損害賠償事件，本院判決如下：
    主    文
原告之訴駁回。
訴訟費用由原告負擔。
    事 實 及 理 由
一、按原告之訴，依其所訴之事實，在法律上顯無理由者，法院
    得不經言詞辯論，逕以判決駁回之，民事訴訟法第249條第2
    項定有明文。又所謂原告之訴，依其所訴之事實，在法律上
    顯無理由者，係指依原告於訴狀內記載之事實觀之，在法律
    上顯然不能獲得勝訴之判決者而言（最高法院62年台上字第
    845號裁判意旨參照）。
二、原告起訴意旨略以：被告黃明從意圖為自己不法之所有，於
    民國110年7月5日9時25分許，在嘉義市東區鹿寮里蘭潭水庫
    月影潭心前，徒手竊取原告所有掛在樹上之竹編鳥籠1個（
    下稱系爭鳥籠）。經原告發現鳥籠遭竊並報警處理，為警循
    線查悉上情。被告之竊盜行為致原告身心靈精神受創，請求
    精神慰撫金新臺幣（下同）60,000元等語，並聲明：被告應
    給付原告60,000元。
三、惟按不法侵害他人之身體、健康、名譽、自由、信用、隱私
    、貞操，或不法侵害其他人格法益而情節重大者，被害人雖
    非財產上之損害，亦得請求賠償相當之金額。其名譽被侵害
    者，並得請求回復名譽之適當處分；民法第195條第1項定有
    明文。是依上開規定，須人格法益及身分法益受侵害而情節
    重大者，始得請求賠償相當之金額。經查，本件原告主張因
    被告前揭竊盜行為而請求精神慰撫金，惟觀原告被侵害之權
    利係為財產權，即難遽認原告之人格法益有何受有侵害而情
    節重大之情，實與請求精神慰撫金之要件不符，則原告據此
    請求被告給付精神慰撫金60,000元，此部分即非有據，不應
    准許。
四、再按因故意或過失，不法侵害他人之權利者，負損害賠償責
    任。損害賠償，除法律另有規定或契約另有訂定外，應以填
    補債權人所受損害及所失利益為限。民法第184條第1項前段
    、民法第216條第1項分別定有明文。原告主張被告竊取系爭
    鳥籠，縱原告主張系爭鳥籠遭竊之財產上損害，惟依照本院
    110年度嘉簡字第1204號刑事簡易判決犯罪事實及理由欄記
    載：「...竟徒手竊取告訴人之鳥籠1個（價值新臺幣《下同》
    500元），嗣已返還告訴人，有贓物認領保管單1份附卷可憑
    。」等語，顯見原告被竊取之系爭鳥籠，業已發還予原告，
    是既已回復損害發生前之原狀，原告之損害應已填補完畢，
    難認尚有何損害可言。故原告縱請求系爭鳥籠之財產損害賠
    償，亦屬無據，不應准許。
五、從而，依前揭說明，原告提起本件訴訟，在法律上顯無理由
    ，爰不經言詞辯論，依民事訴訟法第249條第2項之規定，逕
    以判決駁回之。
六、依民事訴訟法第249條第2項第2款、第78條，判決如主文。
中　　華　　民　　國　　111 　年　　1 　　月　　17　　日
                  臺灣嘉義地方法院嘉義簡易庭
                                  法　官　羅紫庭
以上正本係照原本作成。
如對本判決上訴，須於判決送達後20日內向本庭（嘉義市文化路
308之1號）提出上訴狀（均須按他造當事人之人數附繕本）。如
委任律師提起上訴者，應一併繳納上訴審裁判費。
民事訴訟法第436條之24第2項規定：對小額程序之第一審裁判之
上訴或抗告，非以其違背法令為理由，不得為之。　
中　　華　　民　　國　　111 　年　　1 　　月　　17　　日
                                  書記官  葉昱琳